智慧財產及商業法院民事裁定  
111年度民專上字第23號
上  訴  人  白金科技股份有限公司

法定代理人  王蕙貞                
訴訟代理人  林啟瑩律師
複 代理 人  黃若清律師
            林秉衡律師
被 上訴 人  VIAVI Solutions Inc.



法定代理人  Kevin Siebert         
訴訟代理人  黃帥升律師
            謝祥揚律師
            吳雅貞律師
            林俐瑩律師
上列當事人間因專利權其他契約爭議事件，上訴人對於中華民國
111年3月2日臺灣臺北地方法院109年度智字第48號第一審判決提
起上訴，本院裁定如下： 
    主  文
本件移送臺灣高等法院。 
    理  由
一、按訴訟之全部或一部，法院認為無管轄權者，應依原告之聲
     請或依職權以裁定移送於其管轄法院，民事訴訟法第28條
    第1項定有明文。又管轄權之有無，應依原告主張之事實，
    按諸法律關於管轄之規定而為認定，與其請求之是否成立無
    涉（最高法院65年台抗字第162號民事裁定意旨參照）。而
    依智慧財產案件審理法第7條規定，智慧財產及商業法院管
    轄之民事訴訟事件，以智慧財產及商業法院組織法第3條第1
    款、第4款規定者為限，其第1款採列舉方式，所稱依專利法
    、商標法、著作權法、光碟管理條例、營業秘密法、積體電
    路電路布局保護法、植物品種及種苗法或公平交易法所保護
    之智慧財產權益所生之第一審及第二審民事訴訟事件，應指
    智慧財產權人根據各該法律規定之效果，以之為訴訟標的所
    起訴之民事事件，如權利人非以上開法律規範所保護權利之
    構成要件、效力為請求，作為法院裁判之標的，即難認屬該
    款所規定之民事事件；其第4款係基於智慧財產權具有快速
    創新之特性，為因應將來新發生之智慧財產案件，明定「其
    他依法律規定或經司法院指定由智慧財產及商業法院管轄之
    案件」，以資概括。嗣經司法院以民國110年4月27日院台廳
    行三字第1100012656號函指定：㈠不當行使智慧財產權權利
    所生損害賠償爭議事件。㈡當事人以一訴主張單一或數項訴
    訟標的，其中主要部分涉及智慧財產權，如係基於同一原因
    事實而不宜割裂之民事事件，均為智慧財產權訴訟，由智慧
    財產及商業法院管轄。因此，若非上開事件，即不屬於智慧
    財產民事事件，智慧財產及商業法院即無管轄權，自無智慧
    財產案件審理法第19條所定對於智慧財產事件之第一審裁判
    不服而上訴者，向管轄之智慧財產及商業法院為之規定適用
    。
二、上訴人聲請意旨略以：上訴人提起本件訴訟，請求被上訴人
    依約給付違約金，係依兩造於109年4月29日簽訂之和解協議
    書（下稱系爭和解契約）約定「請求給付違約金」之民事事
    件，並非依專利法而為請求，顯無智慧財產及商業法院組織
    法第3條第1款規定適用，且依民事訴訟法第24條第1項規定
    及系爭和解契約第12條約定，兩造已就一審管轄法院合意由
    普通法院管轄，上訴人依約定向原審即臺灣臺北地方法院起
    訴在案，在無其他特別審判籍管轄法院之適用時，自應以臺
    灣高等法院為本件第二審管轄法院，原審法院將本件移送本
    院，悖於前揭管轄規定，請將本件移送至臺灣高等法院審理
    等情。
三、經查，上訴人主張依系爭和解契約第3條約定意旨，被上訴
    人不得依美國專利第61/672,164號申請案於全球各國申請獲
    准的所有專利，對於上訴人在系爭和解契約簽署前生產銷售
    之一切產品於任何國家提出侵權訴訟，詎被上訴人於109年8
    月7日違反前揭約定，重複於美國提出專利侵權訴訟，爰依
    系爭和解契約第7條及民法第226條規定，請求被上訴人給付
    美金30萬元等情，有民事起訴狀與民事上訴理由暨證據調查
    聲請狀在卷可參（原審卷一第7至10頁，本院卷第45至47頁
    ）。是以本件上訴人係就被上訴人違反系爭和解契約而為主
    張，並非以專利法等智慧財產權相關規定所保護權利之構成
    要件、效力為請求，作為法院裁判之標的，與智慧財產權之
    構成與效力等規定無關，上訴人亦非以相關智慧財產權據為
    請求法院裁判事項之核心，核非首揭說明應由本院管轄之民
    事事件。又本件係上訴人不服臺灣臺北地方法院第一審判決
    而上訴之民事訴訟事件，依法院組織法第32條第2款本文規
    定，其第二審管轄法院應屬臺灣高等法院，上訴人之聲請有
    理由，原審法院將本件上訴移送本院，自有違誤，爰依上訴
    人聲請，將本件訴訟移送有管轄權之臺灣高等法院。
四、依民事訴訟法第463條、第28條第1項規定，裁定如主文。　
中　　華　　民　　國　　111 　年　　8 　　月　　2 　　日
　　                      智慧財產第一庭
　　                        審判長法  官　李維心
　　　　　　　　　　　　　　      法  官　蔡如琪
　　　　　　　　　　　　　　　　　法  官　陳端宜
以上正本係照原本作成。
如不服本裁定，應於收受送達後10日內向本院提出抗告狀，並應
繳納抗告費新臺幣1千元。
中　　華　　民　　國　　111 　年　　8 　　月　　2 　　日
　　　　　　　　　　　　　　　    書記官　吳祉瑩